【裁判字號】    92,訴,391
【裁判日期】    920514
【裁判案由】    偽造文書等
【裁判全文】
臺灣臺中地方法院刑事判決                          九十二年度訴字第三九一號
    公  訴  人  臺灣臺中地方法院檢察署檢察官
    被      告  甲○○
右列被告因偽造文書等案件，經檢察官提起公訴（九十二年度偵字第四二三號），本
院判決如左：
    主  文
甲○○行使偽造私文書，足以生損害於他人，處有期徒刑肆月，如易科罰金，以參佰
元折算壹日，緩刑貳年。
信用卡申請書上偽造之「乙○○」署押共計貳枚，均沒收。
    事  實
一、甲○○基於意圖為自己不法所有與偽造署押、偽造私文書及行使偽造私文書之犯
    意，於民國九十一年二月一日，擅自冒用其妹乙○○之名義，向世華聯合商業銀
    行股份有限公司（以下簡稱世華銀行）申請信用卡及以餘額代償方式，為其償還
    積欠美商花旗銀行之新臺幣（下同）八萬元信用卡消費款，而在世華銀行之信用
    卡申請書上，填載乙○○之年籍、職業及財產等相關資料，並偽簽「乙○○」之
    署押共計二枚，以此方式偽造表示係乙○○本人欲向世華銀行申請信用卡及申請
    代償八萬元信用卡消費款之私文書。之後，再將上開偽造私文書連同其所持有日
    前由乙○○交付、供其申辦其他事務之國民身分證影本，行使交付予不知情之世
    華銀行成年承辦人員，以此詐術，致使該成年承辦人員陷於錯誤，誤以為係乙○
    ○本人向該銀行申請信用卡及代償美商花旗銀行信用卡消費款，而於九十一年二
    月二十八日，核發卡號：0000000000000000號信用卡一張交付
    予甲○○，並於同年三月五日，將八萬元轉帳匯付予美商花旗銀行，憑以為甲○
    ○代償積欠之八萬元信用卡消費款，足以生損害於乙○○、世華銀行及財團法人
    聯合信用卡處理中心。嗣因世華公司於九十一年六月底，向乙○○催繳八萬元之
    信用卡消費款，經乙○○告知從未申辦該銀行之信用卡，始獲知上情。
二、案經世華銀行訴請由臺灣臺中地方法院檢察署檢察官偵查起訴。
    理  由
一、(1)、訊據被告甲○○對於：曾於右揭時地，以偽造被害人乙○○署押之方式，偽
    造上開私文書，再將之行使交付予告訴人世華銀行，憑以申請該銀行之信用卡，
    並由該銀行為其代償八萬元之信用卡消費款之事實，坦承不諱，核與告訴代理人
    丙○○於警詢、偵查及本院審理時之指述，被害人乙○○於偵查中之指述相符，
    並有信用卡申請書、被害人乙○○之國民身分證影本、花旗銀行信用卡影本、花
    旗銀行信用卡月結單、切結書各一紙在卷可稽，是被告之自白應與事實相符。(2)
    、又被告冒用被害人之名義，偽造上開私文書，並將之行使交付予不知情之世華
    銀行之成年承辦人員，致使該成年承辦人員陷於錯誤，誤以為係被害人本人向該
    銀行申請信用卡及代償美商花旗銀行信用卡消費款，而核發信用卡予被告，並為
    被告代償積欠之八萬元信用卡消費款。核其所為，顯足以生損害於乙○○、世華
    銀行及財團法人聯合信用卡處理中心。(3)、綜上，本件事證明確，被告犯行堪予
    認定。
二、(1)、核被告所為，係犯刑法第第二百十六條、第二百十條行使偽造私文書罪與同
    法第三百三十九條第一項詐欺取財罪。被告所犯偽造「乙○○」署押之行為，係
    其偽造私文書之部分行為；又其所犯偽造私文書之低度行為，已為其所犯行使偽
    造私文書之高度行為所吸收，均不另論罪。另其所犯行使偽造私文書與詐欺取財
    二罪間，具有方法、結果之牽連關係，為牽連犯，應依刑法第五十五條規定，從
    一重論以行使偽造私文書一罪。(2)、爰審酌：被告正值青壯，五專畢業，因一時
    失慮，圖謀小利致犯本罪，與被害人係姊妹關係，其犯罪手段尚屬平和，犯罪所
    生危害非屬鉅大，實際犯罪所得僅有八萬元，事後已與告訴人達成民事和解，暨
    犯罪後坦承犯行，態度良好等一切情狀，量處如主文所示之刑，併諭知易科罰金
    之折算標準。(3)、末查：被告前未曾受有期徒刑以上刑之宣告，有臺灣臺中地方
    法院檢察署刑案資料查註紀錄表、臺灣高等法院被告全國前案紀錄表各一紙在卷
    可按，被告犯罪後坦承犯行，深具悔意，並已與告訴人達成民事和解，有被告所
    提協議書一紙在卷可參。本院認其經此偵、審程序之教訓，當知所警惕，而信無
    再犯之虞，所宣告之刑以暫不執行為適當，併予宣告緩刑二年，以啟自新。
    (4)、另被告於信用卡申請書上所偽簽「乙○○」署押共計二枚，應依刑法第二百
    十九條規定，予以宣告沒收。至其所偽造之信用卡申請書之私文書，業經其行使
    交付予告訴人，而為告訴人所有，並非屬被告所有，且該紙偽造私文書，亦核非
    屬違禁物，自不得予以宣告沒收，附予敘明。
據上論斷，應依刑事訴訟法第二百九十九條第一項前段，刑法第二百十六條、第二百
十條、第三百三十九條第一項、第五十五條、第四十一條第一項前段、第七十四條第
一款、第二百十九條，罰金罰鍰提高標準條例第一條前段、第二條，判決如主文。
中      華      民      國      九十二      年      五      月    十四  日
                                    臺灣臺中地方法院刑事第六庭
                                        法  官  唐  敏  寶
右正本證明與原本無異。
如不服本判決，應於送達後十日內向本院提出上訴狀（須附繕本），上訴於臺灣高等
法院臺中分院。
                                        書記官
中      華      民      國      九十二      年      五      月    十四  日
附錄論罪科刑法條
刑法第二百十六條
行使第二百十條至第二百十五條之文書者，依偽造、變造文書或登載不實事項或使登
載不實事項之規定處斷。
刑法第二百一十條
偽造、變造私文書，足以生損害於公眾或他人者，處五年以下有期徒刑。
刑法第三百三十九條第一項
意圖為自己或第三人不法之所有，以詐術使人將本人或第三人之物交付者，處五年以
下有期徒刑、拘役或科或併科一千元以下罰金。


司法院資訊處製作；財團法人民間司法改革基金會備份。
